臺灣高雄地方法院民事裁定
110年度消債聲免字第53號
聲　請　人　吳芳稜（原名：吳芳綾、吳鳳琴）
　　　　　　　　　　000000000000000000000000000000000000
00000000000000000000000000000000000000000000000000
代　理　人　汪廷諭律師
相　對　人　
即債權人　　國泰世華商業銀行股份有限公司
　　　　　　　　　　000000000000000000000000000000000000
法定代理人　郭明鑑　00000000
　　　　　　　　　　000000000000000000000000
　　　　　　　　　　000000000000000000000000000000000000
相　對　人　
即債權人　　中國信託商業銀行股份有限公司
　　　　　　　　　　000000000000000000000000000000000000
0000000000000000000000000000000000000000000000000000000
法定代理人　利明献　00000000
代　理　人　陳映均　00000000000000000000000000000000000
相　對　人　
即債權人　　聯邦商業銀行股份有限公司
　　　　　　　　　　000000000000000000000000000000000000
0000000000000000000000000000000000000000000000000000000
法定代理人　林鴻聯　00000000
　　　　　　　　　　000000000000000000000000
　　　　　　　　　　00000000000000000000000000000000000
相　對　人　
即債權人　　台新國際商業銀行股份有限公司
　　　　　　　　　　00000000000000000000000000000000000
法定代理人　尚瑞強　00000000
　　　　　　　　　　000000000000000000000000
　　　　　　　　　　000000000000000000000000000000000000
相　對　人　
即債權人　　遠東國際商業銀行股份有限公司
　　　　　　　　　　00000000000000000000000000000000000
00000000000000000000000000000000000000000000000000000000
法定代理人　周添財　00000000
　　　　　　　　　　000000000000000000000000
　　　　　　　　　　00000000000000000000000000000000000
相　對　人　
即債權人　　華南商業銀行股份有限公司
　　　　　　　　　　000000000000000000000000000000000000
法定代理人　張振芳　00000000
　　　　　　　　　　000000000000000000000000
　　　　　　　　　　000000000000000000000000000000000000
相　對　人　
即債權人　　元大商業銀行股份有限公司
　　　　　　　　　　00000000000000000000000000000000000
0000000000000000000000000000000000000000000000000000000
法定代理人　范志強　00000000
代　理　人　黃勝豐　00000000000000000000000000000000000
相　對　人　
即債權人　　南山人壽保險股份有限公司
　　　　　　　　　　00000000000000000000000000000000000
法定代理人　許妙靜　00000000
　　　　　　　　　　000000000000000000000000
　　　　　　　　　　00000000000000000000000000000000000
相　對　人　
即債權人　　中華電信股份有限公司台灣南區電信分公司
　　　　　　　　　　000000000000000000000000000000000000
法定代理人　張義豐　00000000
　　　　　　　　　　000000000000000000000000
　　　　　　　　　　00000000
相　對　人　
即債權人　　滙誠第二資產管理股份有限公司
　　　　　　　　　　00000000000000000000000000000000000
法定代理人　莊仲沼　00000000
　　　　　　　　　　000000000000000000000000
　　　　　　　　　　000000000000000000000000000000000000
上列聲請人因消費者債務清理事件聲請免責，本院裁定如下：
    主  文
聲請人吳芳稜（原名：吳芳綾、吳鳳琴）應予免責。
    理  由
一、聲請意旨略以：聲請人前因消費者債務清理條例案件，經本
    院以109年度消債職聲免字第16號裁定聲請人依消債條例第1
    33條規定不予免責確定。依該裁定所認，聲請人於聲請清算
    前2年可處分所得數額為新臺幣（下同）480000元，扣除個
    人生活支出費用總額234936元，餘額為245064元。嗣聲請人
    努力繼續自行清償債權人合計223726元，加計清算程序中清
    償之21347元，合計還款達245073元，已逾前開餘額，且各
    債權人均已受償其應受分配額，依消債條例第141條規定，
    請求裁定免責等語。
二、按債務人因第133條之情形，受不免責之裁定確定後，繼續
    清償達該條規定之數額，且各普通債權人受償額均達其應受
    分配額時，得聲請法院裁定免責，消債條例第141條第1項定
    有明文。
三、本院之判斷
  (一)查聲請人前於民國106年12月22日提出債權人清冊，向臺
      灣橋頭地方法院聲請調解債務清償方案，經該院106年度
      司消債調字第258號受理在案，嗣經該院司法事務官於107
      年1月25日諭知調解不成立，聲請人當場表示聲請更生程
      序，經該院法官於107年4月23日以107年度消債更字第40
      號裁定移送本院，經本院以107年度消債更字第212號裁定
      准自107年7月18日起開始更生程序，因更生方案未獲可決
      ，轉清算程序，經本院以108年度消債清字第58號裁定自1
      08年4月17日下午4時起開始清算程序，復經本院以108年
      度司執消債清字第65號裁定清算程序終結確定，普通債權
      人受分配總額合計為21347元，而經本院於109年2月24日
      以109年度消債職聲免字第16號裁定不免責確定等情，經
      本院依職權調取前開案卷核閱屬實，此部分事實，應堪以
      認定。
  (二)本院109年度消債職聲免字第16號裁定認聲請人構成消債
      條例第133條事由而裁定不免責，並指明聲請人於聲請清
      算前2年間可處分所得總額扣除最低生活費用總額後之餘
      額為245064元，而普通債權人於清算程序中受分配總額為
      21347元等情，有該裁定、債權表在卷可參。又本院裁定
      不免責後，聲請人還款數額，亦有銀行存款憑證影本、銀
      行電子商務繳款申請書影本、信用卡繳款單影本、銀行存
      入憑條影本、現金卡還款憑單影本、債權人陳報狀附卷可
      參。基上，本院依前開證據資料，核算各債權人受償債權
      數額如附表所示，堪認聲請人清償之數額已達消債條例第
      141條第1項所定數額，自應予以免責。
四、據上論結，聲請人之聲請為有理由，依消債條例第133條、
    第141條第1項，爰裁定如主文。
中　　華　　民　　國　 110　　年　 11 　　月　　 2　　日
              　　民事庭　　法　官　賴寶合
上為正本係照原本作成
如不服本裁定，應於裁定送達後10日內，以書狀向本院提出抗告
，並繳納抗告費新臺幣1千元
中　　華　　民　　國　 110　　年　  11 　　月　　2　　日
  　                        書記官  胡美儀